【裁判字號】    89,易,2559
【裁判日期】    890831
【裁判案由】    竊盜
【裁判全文】
台灣台中地方法院刑事判決                        八十九年度易字第二五五九號
    公  訴  人  臺灣臺中地方法院檢察署檢察官
    被      告  乙○○
右列被告因竊盜案件，經檢察官提起公訴（八十九年度偵字第一二四九一號），本院
判決如左：
    主    文
乙○○共同竊盜，累犯，處有期徒刑肆月。
    事    實
一、乙○○前曾於民國（下同）八十二年六月二十二日因違反麻醉藥品管理條例案件
    ，經本院判處有期徒刑二月，如易科罰金，以三十元折算一日，八十二年七月十
    二日判決確定，八十二年八月三日准予易科罰金執行完畢；復於八十二年八月十
    七日因施用毒品罪，經本院判處有期徒刑三年，八十二年十一月十一日經台灣高
    等法院台中分院判決上訴駁回確定，於八十三年二月三日入監執行；復因違反麻
    醉藥品管理條例案件，於八十三年三月二十五日經本院判處有期徒刑七月，八十
    三年五月二日判決確定，嗣經定其應執行刑為有期徒刑三年四月，八十三年五月
    十一日接續執行；復因施用毒品罪，於八十三年四月二十日經本院判處有期徒刑
    三年六月，八十三年五月二十六日判決確定，八十六年五月三十一日接續執行，
    於八十七年七月二十一日縮短刑期假釋出獄，期間至八十九年七月二十一日屆滿
    ，假釋未經撤銷，其未執行之刑以已執行論。詎仍不知悔改，與年籍不詳綽號「
    阿龍」之成年男子，共同基於意圖為自己不法之所有之犯意聯絡，於八十九年七
    月二十四日上午九時二十分許，由「阿龍」駕駛車號不詳之小貨車搭載乙○○，
    至甲○○所經營設於台中縣大肚鄉中和村中和巷一二０之一號「東裕鐵工廠」後
    方，共同搬運竊取甲○○所有置放該處之鍍鋅鐵管二十支（每支新台幣三千五百
    元，共值七萬元）至前開小貨車上，得手後，「阿龍」復駕駛前開小貨車搭載乙
    ○○駛離現場，適為甲○○發現，駕車在後追趕，於同日上午九時四十五分許，
    追逐至台中縣大肚鄉○○路二０三號前，因小貨車上之鍍鋅鐵管掉落二支，「阿
    龍」與乙○○遂停車欲將掉落之鍍鋅鐵管撿搬運回小貨車上時，甲○○亦正好追
    趕上，斯時乙○○見狀乃下車與甲○○週旋，而「阿龍」則趁機駕駛小貨車載運
    剩餘之十八支鐵管逃離現場。
二、案經台中縣警察局烏日分局移送台灣台中地方法院檢察署檢察官偵查起訴。
    理    由
一、訊據被告乙○○對於右揭事實，固不否認，惟矢口否認有何竊盜犯行，辯稱：我
    不知道阿龍真實姓名叫什麼，我只是搭他便車，我在彰化近火車站的地方搭的，
    我認識他一、兩天而已，我搭便車回大肚鄉家裡，他本來要載我回去，載到一半
    時向我說他要幫他姑丈載鐵管，他在半路靠近大肚橋時一邊開車一邊講的，他就
    載我到搬的地方，他車停在路邊，那些東西也是放在路邊，本來是他自己搬後來
    他搬不動叫我幫忙搬云云。經查，本件被害人甲○○於警訊中指訴：「嫌疑人駕
    駛至中和村中山路二０三號前時，因車上的鐵管掉落在地上，前方的車子停住，
    擋住嫌疑人的車輛，我隨後就追上嫌疑人的車輛，其中夕名嫌疑人下車跟我說，
    我們彼此認識，我也不知道這些東西是的，之後這名嫌疑人就叫車上的另乙名嫌
    疑人將車開走，離開現場。」等語，嗣於本院審理時亦指訴：「當天我在工廠內
    工作，鐵管放在工廠後面，我工廠前面有壹條路，他在載走時我看到，我不確定
    是我的，我就去看發現我的鐵管不見了，我就追過去。發現他們有掉了鐵管，兩
    人都有下車搬，看到我來他們就上車，還有兩支沒有搬上去，我當時要拔他們的
    駕駛座鑰匙，可是他們把車窗搖起來，當時有聽到那個人問被告：你是不是要留
    在這裡，你趕抉走。」等語。如是，以被告與「阿龍」遭被害人追趕後，因鐵管
    掉落，猶下車與阿龍共同亦將掉落之鐵管搬運回小貨車上，且猶下車與被害人週
    旋，並指示「阿龍」將車開走；矧，被告與阿龍者僅認識一、二天而已，而阿龍
    者駕駛前開小貨車，若確係要去載鐵管，必定會在被告要求搭便車，告知此事，
    且因被告搭便車之故，可能造成阿龍之不便而遭到回絕，焉有可能在從彰化市搭
    乘後，至大肚橋始告知載鐵管之事，有違於常理。此外並有贓物認領保管單一紙
    照片二幀、現場圖一紙附卷可稽。被告前開所辯，無非係圖卸責之詞，委無足採
    。事證明確，被告右揭犯行，洵堪認定。
二、核被告所為，係犯刑法第三百二十條第一項竊盜罪。被告與「阿龍」二人，有犯
    意聯絡及行為分擔，皆為共同正犯。查被告前曾於八十二年六月二十二日因違反
    麻醉藥品管理條例案件，經本院判處有期徒刑二月，如易科罰金，以三十元折算
    一日，八十二年七月十二日判決確定，八十二年八月三日准予易科罰金執行完畢
    ；復於八十二年八月十七日因施用毒品罪，經本院判處有期徒刑三年，八十二年
    十一月十一日經台灣高等法院台中分院判決上訴駁回確定，於八十三年二月三日
    入監執行；復因違反麻醉藥品管理條例案件，於八十三年三月二十五日經本院判
    處有期徒刑七月，八十三年五月二日判決確定，嗣經定其應執行刑為有期徒刑三
    年四月，八十三年五月十一日接續執行；復因施用毒品罪，於八十三年四月二十
    日經本院判處有期徒刑三年六月，八十三年五月二十六日判決確定，八十六年五
    月三十一日接續執行，於八十七年七月二十一日縮短刑期假釋出獄，期間至八十
    九年七月二十一日屆滿，假釋未經撤銷，其未執行之刑以已執行論之事實，此有
    台灣台中地方法院檢察署刑案資料查註紀錄表在卷可按，其於五年之內再犯有期
    徒刑以上之本罪，係屬累犯，應依刑法第四十七條之規定加重其刑。爰審酌被告
    已有施用毒品之不良素行，甫執行完畢，猶不知悔改，再度與他人恣意竊取他人
    財物，顯見其前開所處徒刑之執行，無法獲致感化之效用，並且造成他人財產損
    失，惟念其犯後態度良好，且所竊取財物之價值，部分業已由被害人具狀領回等
    一切情狀，量處如主文所示之刑，以資懲儆。
據上論斷，應依刑事訴訟法第二百九十九條第一項前段，刑法第二十八條、第三百二
十條第一項、第四十七條，罰金罰鍰提高標準條例第一條前段，判決如主文。
中      華      民      國    八十九    年      八      月    三十一    日
                                臺灣臺中地方法院刑事第四庭
                                    法  官  顏    世    傑
右正本證明與原本無異。
如不服本判決，應於判決送達後十日內，向本院提出上訴狀（應附繕本）。
                                    書記官
中      華      民      國    八十九    年      八      月    三十一    日
附錄本案論罪科刑法條：
刑法第三百二十條：
  意圖為自己或第三人不法之所有，而竊取他人之動產者，為竊盜罪，處五年以下有
  期徒刑、拘役或五百元以下罰金。


司法院資訊處製作；財團法人民間司法改革基金會備份。
